臺灣嘉義地方法院行政訴訟裁定
111年度續收字第121號
聲  請  人  內政部移民署

代  表  人  鐘景琨
代  理  人  唐中珉



相對人即
受收容人    TRAN THANH DUC(越南國籍)





上列聲請人因相對人違反入出國及移民法事件，聲請續予收容，
本院裁定如下：
    主  文
甲○ ○○ ○○      續予收容。
    理  由
一、按暫予收容期間屆滿前，內政部移民署認有繼續收容之必要
    者，應於期間屆滿5日前附具理由，向法院聲請裁定續予收
    容；行政法院認續予收容之聲請為有理由者，應為續予收容
    之裁定，入出國及移民法第38條之4第1項、行政訴訟法第23
    7條之14第2項後段定有明文。而受收容人有下列情形之一，
    具收容事由：1.無相關旅行證件，不能依規定執行。2.有事
    實足認有行方不明、逃逸或不願自行出國之虞。3.受外國政
    府通緝。又受收容人符合下列情形之一，得不予收容：1.精
    神障礙或罹患疾病，因收容將影響其治療或有危害生命之虞
    。2.懷胎五個月以上或生產、流產未滿二個月。3.未滿十二
    歲之兒童。4.罹患傳染病防治法第三條所定傳染病。5.衰老
    或身心障礙致不能自理生活。6.經司法或其他機關通知限制
    出國。此觀入出國及移民法第38條第1項、第38條之1第1項
    即明。是行政法院審理續予收容之聲請事件，應審查是否具
    備收容事由、有無得不予收容之情形及收容之必要性等，以
    確保強制驅逐出國處分之執行，如具備收容事由，且無為其
    他收容替代處分可能，非予收容顯難強制驅逐出國者，自得
    予收容。
二、聲請意旨略以：相對人即受收容人在台逾期居留，經查獲後
    聲請人處分強制驅逐出國，且基於如未予收容顯難強制驅逐
    出國，並為暫予收容處分。而相對人因居留原因消失，廢止
    其居留許可，並註銷其外僑居留證，非自行到案，且無主動
    返國之意願，在台亦無固定居所及穩定家庭關係，無法為替
    代收容處分，爰依入出國及移民法第38條之4第1項之規定，
    聲請裁定續予收容等語。
三、經查：
㈠、聲請人主張相對人原係持居留簽證入境之外國人，在台逾期
    居留，於民國111年8月31日遭查獲並於同日處分強制驅逐出
    國，基於相對人為非自行到案，處分暫予收容等情，業據其
    提出聲請人111年8月31日移署南嘉縣勤字第00000000號強制
    驅逐出國處分書、同日移署南嘉縣勤字第00000000號暫予收
    容處分書、調查筆錄、蒐證照片、外人居停留資料查詢、入
    出境資料查詢等為證，且為相對人所不爭，堪認屬實。
㈡、相對人身體健康，無罹患任何疾病，並無入出國及移民法第3
    8條之1前開規定之得不予收容之事由，復為相對人所不爭，
    故聲請人主張相對人並無得不予收容之事由，亦屬可採。
㈢、相對人在台違法居留後始遭查獲且在國內違法工作，亦無親
    友可資通知等情，亦為相對人所自承，是聲請人主張依相對
    人之情狀，無法以入出國及移民法第38條第2項規定收容替
    代處分代替收容，而處分強制驅逐出國，同時處分暫予收容
    ，自無違誤。
㈣、相對人既係逾期居留，且在國內復無親友可資通知，刻由聲
    請人辦理遣送作業中，是相對人即受收容人之收容原因仍然
    存在，應認有繼續收容之必要，揆諸首揭規定，故應認本件
    聲請為有理由，相對人應續予收容。
四、據上論結，依行政訴訟法第237條之14第2項後段，裁定如主
     文。
中　　華　　民　　國　　111 　年　　9 　　月　　12　　日
　　　　　　　　　　　行政訴訟庭  法  官  陳美利
以上正本與原本無異。
如不服本裁定，應於送達後5日內，依行政訴訟法第237條之16第
1項規定，向本院提出抗告狀。
中　　華　　民　　國　　111 　年　　9 　　月　　12　　日
　　　　　　　　　　　　　　　　　書記官  吳佩芬